臺灣高雄地方法院交通事件裁定　　　　　96年度交聲字第13號
原處分機關　高雄市政府
異　議　人　甲○○
上列受處分人因聲明異議案件，對於高雄市交通事件裁決所95年
12月4 日所為之處分（原處分：高市府交裁字第32-BD0000000號
），聲明異議，本院裁定如下：
    主  文
原裁定撤銷。
陳勳峰汽車駕駛人，行經有燈光號誌管制之交岔路口闖紅燈，處
罰鍰新臺幣伍仟肆佰元，並記違規點數參點。
    理  由
一、聲明異議意旨係以：伊所有之車牌號碼0182-MF 號自用小客
    車，於95年7 月1 日下午3 時58分許，在高雄市○○路與大
    連路口，因駕車行經有燈光號誌管制之交岔路口闖紅燈，致
    遭警逕行舉發，惟伊所居住大樓之管理員，並未將舉發通知
    單轉交予伊，致原處分機關逕行對伊加倍裁罰新臺幣（下同
    ）5,400 元，實有未洽，爰依法聲明異議云云。
二、按「汽車駕駛人不遵守道路交通標誌、標線、號誌之指示者
    ，處新臺幣900 元以上1,800 元以下罰緩」、「汽車駕駛人
    ，行經有燈光號誌管制之交岔路口闖紅燈者，處1,800 元以
    上5,400 元以下罰鍰，並予記違規點數3 點」，道路交通管
    理處罰條例60條第2 項第3 款、第53條、第63條第1 項第3
    款分別定有明文。又「逕行舉發者，應按已查明之資料填註
    車牌號碼、車輛種類、車主姓名或地址，並於通知單上方空
    白處加註逕行舉發之文字後，由舉發機關送達被通知人」、
    「違反道路交通管理事件行為人，未依規定自動繳納罰鍰，
    或未依規定到案聽候裁決，處罰機關應於舉發違反道路交通
    管理事件通知單送達2 個月內依基準表逕行裁決之」，違反
    道路交通管理事件統一裁罰基準及處理細則第11條第1 項第
    3 款、第44條第1 項亦有明文。另按「處理違反交通管理事
    件，有關文書送達之程序，依行政程序法之規定」、「送達
    ，於應受送達人之住居所、事務所或營業所為之」、「於應
    送達之處所不獲會晤應受送達人時，得將文書付與有辨別事
    理能力之同居人、受僱人或應送達處所之接收郵件人員」，
    違反道路交通管理事件統一裁罰標準及處理細則第5 條及行
    政程序法第72條第1 項、第73條第1 項亦有明文。
三、經查：
  (一)、異議人所有車牌號碼0182-MF 號自用小客車，於95年7 月
      1 日下午3 時58分許，行經高雄市○○路與大連路口，因
      駕車行經有燈光號誌管制之交岔路口闖紅燈，經警拍照逕
      行舉發之違規事實，有舉發照片2 幀、高雄市政府警察局
      高市警交相字第BD0000000 號舉發違反道路交通管理事件
      通知單1 張附卷可稽，是異議人上開違規事實，堪以認定
      。
  (二)、又異議人自91年8 月9 日起迄今，均將戶籍設於高雄市○
      ○區○○路100 號8 樓之事實，有法務部戶役政資料可參
      。另警方逕行舉發上開違規事實後，乃製作通知單，依異
      議人上開戶籍地址寄送，於95年7 月18日由許姓管理員蓋
      用「富國大街收發專用章」收受無誤，此有高雄市政府警
      察局交通警察大隊送達證書1 紙附卷可按，是「富國大街
      」許姓管理員以應送達處所之接受郵件人員之地位代異議
      人收受送達，即屬有據，該項送達自屬合法；又文書之送
      達，僅須該等文書已置於相對人可能支配之範圍內，使相
      對人已居於可了解其內容的地位為已足；而在通常情形通
      知已送達於相對人的居住所者，一經送達，不必交付相對
      人，亦不問相對人閱讀與否，該通知即發生文書之效力（
      有最高法院54年臺上字第952 號民事判例意旨、58年臺上
      字715 號民事判例可供參照）。從而，本件裁決書已依行
      政程序法第73條第1 項之規定，送達予異議人戶籍地接受
      郵件人員收受，其送達自已合法生效。異議人辯稱其未實
      際收受通知單，本件並未合法送達云云，尚屬無據。
四、綜上所述，本件異議人於受合法送達通知單後，未依規定自
    動繳納罰鍰，或未依規定到案聽候裁決，原處分機關乃依違
    反道路交通管理事件統一裁罰基準及處理細則第44條第1項
    規定，參酌基準表逕行裁決異議人罰鍰5,400 元，本非無見
    。惟本件異議人所違反者，既係道路交通管理處罰條例第53
    條第1 項之規定，裁決機關於為裁決時，即應於科處罰鍰外
    ，併記違規點數3 點，始符規定，且上開記點之處罰，係屬
    強制規定，無從減免。本件高雄市政府高市府交裁字第32-B
    D0000000號裁決書僅科處罰鍰，漏未於處罰主文欄上併記異
    議人違規點數，自亦難認允洽。是異議人之異議雖無理由，
    惟原處分亦有上述瑕疵，自亦無可維持，揆諸上開道路交通
    案件處理辦法第20條前段之規定，即應由本院將原處分撤銷
    ，並依前揭道路交通管理處罰條例第53條第1 項、第63條第
    1 項第3 款及違反道路交通管理事件統一裁罰標準及處理細
    則第44條第1 項等規定，就異議人之違規行為，自為裁定如
    主文所示，以資適法。
五、據上論斷，應依道路交通案件處理辦法第20條前段，裁定如
    主文。
中　　華　　民　　國　　96　　年　　1 　　月　　17　　日
                      交通法庭法　官  謝  雨  真
以上正本證明與原本無異。
如不服本裁定應於送達後5日內向本院提出抗告狀。
中　　華　　民　　國　　96　　年　　1 　　月　　17　　日
                              書記官  林  佳  慧
